Inventaris van het archief van de familie Cremers, (1593) 1737-1921
Nationaal Archief, Den Haag
- Mr. Epimachus Jacobus Johannes Baptista Cremers (1823-1896), VI.
  - Binnenlandse aangelegenheden, d.
    - Stukken der Eerste Kamer der Staten-Generaal, vergadering 1886-1887, betreffende de voorstellen tot herziening der Grondwet. Gedrukt., 168; 1 omslag,
    - Beschouwingen van Mr. Cremers naar aanleiding van een wetsontwerp op de grondbelasting., (c.1888); 169; 1 omslag
    - Krantenknipsel, waarschijnlijk uit de Nieuwe Rotterdamse Courant, betreffende een bezwaarschrift door directeur en leraren van het Bisschoppelijk College te Roermond bij de Hoge Raad der Nederlanden ingediend, daar zij door de arrondissementsrechtbank van de kiezerslijst geschrapt waren., 1888; 170; 1 stuk
    - Bijvoegsel van de Provinciale Groninger Courant waarin de candidatuur-Cremers, waarschijnlijk voor het lidmaatschap der Tweede Kamer, behandeld wordt. Gedrukt., 1888; 171; 1 stak
    - Lijst van de voorzitters der Tweede Kamer der Staten-Generaal van de buitengewone vergadering van 1815 tot de gewone zitting van 1888-1889., 172; 1 stuk
    - "Nieuwe Rotterdamsche Courant" van 23 oktober 1888, bevattende een bericht over de gunsten door de Koning aan de Maatschappij Helenaveen verleend, en een verslag van de rede van pastoor J.W. Brouwers te Bovenkerk gehouden in het Nederlandsch-Belgisch Zouaven-comité. Gedrukt., 173; 1 stuk
    - Aantekeningen van Mr. E. Cremers over het ultramontanisme en clericale vraagstukken in het algemeen. Met couranten enz. van 1873 en 1888., (c.1888); 174; 1 omslag
    - Minuut-brief van Mr. Cremers aan - betreffende zijn Kamer-candidatuur in het district Zuidhorn., Met een minuut-brief van Cremers aan Dijkstra van 17 oktober 1886 betreffende zijn politieke instelling voor de kiezers van het district Zuidhorn.; (c. 1888); [c. 1888, 1886]; 175; 1 omslag
    - Rapport door Mr. E.J.J.B. Cremers samengesteld over de politieke en sociale vraagstukken van zijn tijd sinds zijn parlementaire loopbaan van negentien jaren, c.1888; 176; 1 omslag
    - Aantekening van Mr. E. Cremers betreffende de broodprijzen in Nederland en Duitsland., 1888; 177; 1 stuk
    - Aantekeningen van Mr. Cremers over het standpunt van Keuchenius en De Savornin Lohman t.o. van het Regeringsbeleid en over liberale en roomse staatkunde tot, c.1889; 178; 1 omslag
    - Aantekeningen over het standpunt der verschillende politieke partijen tegenover de Indische koloniale kwestie., 1889 en z.j.; 179; 1 omslag
    - Aantekeningen van Mr. E. Cremers betreffende het tot stand komen van het Reglement op het beleid der regering in Suriname., (c. 1890.); 180; 1 omslag
    - Beschouwingen van Mr. E. Cremers over de staatkunde van Keuchenius, in 1889 afgetreden als minister van koloniën, c. 1890; 181; 1 omslag
    - Aantekeningen van Mr. Cremers over "Vrijheid en onafhankelijkheid van de leden der Staten-Generaal"., (c. 1890); 182; 2 stukken
    - Aantekeningen over staatkundige vraagstukken, al dan niet behandeld in de Staten-Generaal, gemaakt door Mr. E. Cremers., (Tot c. 1891); 183; 1 omslag
    - Krantenknipsel betreffend een door H. Witlox, wnd. voorzitter der R.-K. Kiesvereniging van het hoofdkiesdistrict Waalwijk in "De Maasbode" ingezonden stuk., 1891; 184; 1 stuk
  - Stukken betreffende de zaken van de Rooms-Katholieke Eredienst, e.
    Afkomstig van de administrateur J.C. Willemse.
    - Lijst van R.-K.-gemeenten, aan wie rijkssubsidie is toegekend, om hun kerkelijke instanties te kunnen onderhouden, na 1861; 185; 1 stuk
      Met een gedrukt Reglement.
    - Lijst van Rijkssubsidiën op kerkelijke gebouwen, beschikbaar op art. 9 van het zevende hoofdstuk der staatsbegroting voor de dienst van 1862., 186; 1 stuk
    - Staat van personeel der ambtenaren en bedienden bij de Administratie voor de Zaken van de R.-K. Eeredienst op 1 juli 1862 en 15 maart 1864., 187; 2 stukken
    - Nota voor de minister betreffende de scheiding van Kerk en Staat, het losmaken der tussen beiden bestaande banden en de zelfstandigheid der Kerkgenootschappen. Afschrift., 1863; 188; 1 stuk
    - "Korte beschouwingen betreffende de verhouding tussen den Staat en de Kerk in het Hertogdom Limburg en in de andere gswesten van het Koninkrijk der Nederlanden"., 1864; 189; 1 stuk
      "Nota voor den Minister".
    - Nota voor de minister van de administrateur voor de zaken van de R.-K. Eeredienst J.C. Willemse, betreffende de contrôle op de toekenning van Kerkelijke Pensioenen., 1864; 190; 1 stuk
    - Nota van de administrateur voor de zaken van de R.-K.Eeredienst J.C. Willemse aan de minister van Buitenlandse Zaken, betreffende de opbrengst van de, bij het Nederlandse domein-bestuur in beheer zijnde tienden der Noord-Brabantse gemeente Schijndel sedert 1829, die door België opgeëist worden., 1864; 191; 1 stuk
    - Staat, aanwijzende de burgerlijke- en kerkelijke pensioenen, ten laste van de administratie voor de zaken van de R.-K. Eredienst, toegestaan op de staatsbegrotingen voor de jaren 1846 t/m 1865., z.j.; 192; 1 stuk
    - Nota voor de Minister (van Buitenlandse Zaken) n.a.v. de concept-voordracht van de Minister van Justitie aan de Koning met ontwerp van besluit, strekkende het K.B. van 16 augustus 1824 (Staatsblad no.45) en de daarop gevolgde besluiten in te trekken, waarbij aan de kerkelijke besturen en administratiën verboden werd beschikkingen te nemen, die hun niet uitdrukkelijk bij wet waren opgedragen. Afschrift., 1866; 193; 1 stuk
    - Brief van J.C. Willemse, administrateur voor de R.-K. Eredienst, aan de afgetreden minister van Buitenlandse Zaken Cremers zendend een afschrift der nota van 18 september 1865, betreffende het K.B. van 16 augustus 1824 (Staatsblad no.45), waarin tevens om terugzending van andere stukken verzocht wordt., 1866; 194; 1 stuk
  - Buitenlandse Zaken, f.
    - Algemeen, 1e
      - Koninklijke Besluiten van 17 januari en 21 december 1846 tot vaststelling van het reglement voor Nederlandse consuls in steden die zeehavens zijn en die niet als zeehaven beschouwd worden. (Gedrukt.), 195; 2 stukken
      - Mededelingen van de Minister van Buitenlandse Zaken Cremers over de algemene instructie aan de consuls-generaal en de consuls van 10 augustus 1864, als bijlaag van de memorie van antwoord op zijn begroting voor het dienstjaar 1865. (Gedrukt.), 196; 1 omslag
      - Overzicht van de kosten voor de diplomatieke missie te Frankfort sinds 1815, (1866.); 197; 1 stuk
      - Vergelijkende staat van de sommen bij de begrotingen van 1848-1850 toegestaan, met die voor 1864 uitgetrokken tot bezoldiging van consulaire ambtenaren., z.j.; 198; 1 stuk
      - Staat ter vergelijking van de sommen bij de begrotingen voor 1848-1854 toegestaan met die voor 1864, uitgetrokken tot bezoldiging van diplomatieke ambtenaren., 199; 1 stuk
      - Brief van de Nederlandse gezant te Berlijn, Van Zuylen van Nyevelt, aan de Minister van Buitenlandse Zaken Van der Maesen de Sombreff, met het verzoek de voor zijn uitrusting uitgetrokken gelden te verhogen. Met 2 aantekeningen., 1863; 200; 3 stukken
        Exh. archief Ministerie Buitenlandse Zaken no.11532.
      - Verslag van de bespreking in de Tweede Kamer betreffende salarisverhoging van de kanselier der Nederlandse legatie te Londen ten tijde van de minister van Buitenlandse Zaken Jhr.Mr. A.P.C. van Karnebeek., (c. 1887.); 201; 1 stuk
      - Lijst van bezoldigde Nederlandse consuls en tolken in het buitenland, (in of na 1863); 202; 1 stuk
      - Nota betreffende de memorie van toelichting van posten op de begroting voor Buitenlandse Zaken. Concept., (in of na 1863); 203; 1 omslag
      - Ontwerp circulaire aan de gezantschappen en consulaten van de Minister van Buitenlandse Zaken E. Cremers, over het laten tekenen van een schuldbekentenis door behoeftige Nederlanders, die geld geleend hebben. Met bijlage. (Gedrukt.), 1864; 204; 2 stukken
      - Aantekeningen over verschillende onderwerpen van buitenlands beleid behandeld bij de begrotingen van, 1859-1864; 205; 1 omslag,
      - Uitnodiging voor minister Cremers tot deelname aan het Internationaal Congres te Amsterdam door het plaatselijk comité aldaar, mede ondertekend door de algemeen secretaris (Mr.) T.M.C. Asser., 1864; 206; 1 stuk
        Exh.17 september 1864 no.8588. Dit stuk hoort dus thuis in het archief van het Ministerie van Buitenlandse Zaken.
      - Lijsten van vreemde Vorsten, ministers van buitenlandse zaken e.a. buitenlanders, die versierd zijn met de Militaire Willemsorde en met de Orde van de Nederlandse Leeuw, 1865 en z.j.; 207; 1 omslag
      - Overzicht van de leden van het Corps Diplomatique bij het Hof der Nederlanden, nà 1865; 208; 1 stuk
      - Lijst van Nederlandse hoogwaardigheidsbekleders enz., (c.1866); 209; 2 stukken
        Jhr. von Scherff was toen nog gezant te Frankfort en Lightenvelt, oud-gezant te Parijs.
      - Rapport van de Minister van Buitenlandse Zaken inzake zijn besprekingen met het Bewind van de Vereniging van en voor Nederlandse Industriëlen te 's-Gravenhage over de uitgave van het "Recueil consulaire". Concept., z.j.; 210; 1 stuk
      - Losse aantekening betreffende aan te brengen wijzigingen in een verdrag., z.j.; 211; 1 stuk
    - Verenigde Staten van Noord-Amerika, 2e
      - Telegram van de Nederlandse gezant in Londen, baron Bentinok, aan de Koning over de moord op President Lincoln., 1865; 212; 1 stuk
      - Mededeling van Kerkhoven en Co. te Amsterdam van een brief van het consulaat der Nederlanden voor de Staten Michigan, Wisconsin en Minnesota betreffende de eerste afdeling der St.Pauls- en Pacific-Spoorweg. Gedrukt., 1869; 213; 1 deeltje
    - België, 3e
      - Kaarten van Limburg en Luxemburg behorende resp, bij de art.4 en 2 van het Ned.-Belgische verdrag van 1839 en het verdrag tussen België met Oostenrijk, Frankrijk, Groot-Britannië, Pruisen en Rusland, z.j.; 214; 1 stuk
      - Minuut-brief van de Minister van Buitenlandse Zaken aan de Belgische gezant te 's-Gravenhage betreffende het toepassen van artikelen uit het verdrag van 19 april 1839 en het Nederlands-Belgisch verdrag van 1843 betreffende archieven der Zuidelijke Nederlanden, in of na 1863; 215; 1 omslag
      - Rapport van een onderzoek door de Minister van Buitenlandse Zaken inzake de betekenis van de term "route par le canton de Sittard" in het tractaat van 1839 tussen Nederland en België ten behoeve van de aanleg van een spoorweg. Concept., z.j.; 216; 1 stuk
      - Brief van Jules van Praet te Brussel aan baron Du Jardin over de vriendschappelijke gezindheid van Koning Leopold II van België t.o.v. Koning Willem III der Nederlanden. (Afschrift gemaakt op het Nederlands Ministerie van Buitenlandse Zaken.), 1866; 217; 1 stuk
      - Stukken betreffende de kwestie van de Ooster-Schelde en de scheepvaart op de binnenwateren tussen Schelde en Rijn, voornamelijk in verband met het afdammen van het Sloe, met bijlagen van; c. 1866; 1864-1866 en z.j.; 218; 1 omslag
      - "Erreurs ou sophismes? À propos des brochures d'un diplomate belge et de M.Garcia de la Vega sur le barrage de l'Escaut oriental par un ancien diplomate néerlandais" (Mr. E.J.J.B. Cremers). Met aantekeningen bijgeschreven door prof.mr. B.D.H. Tellegen. (Gedrukt.), 1867; 219; 1 deeltje
      - Brief van de bibliothecaris des Konings, graaf H. Dumonceau, dankend voor de ontvangst van een door Mr. E.J.J.B. Cremers geschreven brochure "Erreurs ou Sophismes"., 1867; 220; 1 stuk
    - Denemarken, 4e
      - Aantekeningen betreffende de houding van de Koninklijk-Groothertogelijke Nederlands-Luxemburgse Regering inzake de Sleeswijk-Holsteinse kwestie van 1857-1863 en z.j., (1864.); 221; 1 omslag
      - Rapport voor de minister betreffende de scheepvaart op de Elbe., (Na 4 april 1863 en vóór 1870.); 222; 1 stuk
      - Stukken betreffende het recht tot inbeslagneming van Nederlandse schepen, o.a. "Rembrandt" door de Deense regering tijdens de Pruisisch-Deense oorlog, 1864 en z.j.; 223; 1 omslag
      - Brief van Minister Cremers aan zijn mede-ministers betreffende een audiëntie bij de kroonprins van Denemarken te 's-Gravenhage., z.j.; 224; 1 stuk
    - Duitse Bond, 5e
      - Briefwisseling van Minister Cremers met Jhr. Von Scherff, Nederlands-Luxemburgs gezant bij de Duitse Bond in Frankfort, inzake het losmaken van het Hertogdom Limburg uit de Duitse Bond., 1864-1866 en z.j.; 225; 1 omslag
        Voor de hierin genoemde missive van Von Scherff van 15 oktober (1865 no.339) zie archief Ministerie van Buitenlandse Zaken, inv. no.3537. Hierbij een rapport aan Minister Cremers, waarschijnlijk van de ambtenaar Arts.
      - Vertrouwelijke- en particuliere brieven van de Nederlandse gezant te Berlijn, graaf Van Bylandt, aan Minister Cremers over een onderhoud van hem met de Pruisische minister-president graaf Von Bismarck betreffende een eventueel losmaken van het Hertogdom Limburg uit de Duitse Bond. (Afschriften.), 1866-mei 10, 28 en 30; 226; 3 stukken
        De vertrouwelijke brief van 10 mei 1866 draagt in afschrift het exhibitum van het Ministerie van Buitenlandse Zaken no.4232. De oorspronkelijke brief van 10 mei 1866 is aanwezig in archief Buitenlandse Zaken inv.no. 2593.
      - Brief van Minister Cremers aan de Nederlandse gezant te Berlijn over de Limburgse kwestie. (Afschrift.), 1866 mei 26; 227; 1 stuk
      - Brief van oud-minister Cremers aan de Nederlandse gezant te Berlijn graaf Van Bylandt, hem meldend dat hij, tegen de voorstelling van zijn opvolger graaf Van Zuylen in, twee particuliere brieven van graaf Van Bylandt ter griffie van de Tweede Kamer zal deponeren. (Minute.), 1867 november 25; 228; 1 stuk
      - Minuut-brieven van Mr. E. Cremers aan de voorzitter der Tweede Kamer en aan de Nederlandse gezant bij Pruisen graaf Van Bylandt betreffende het deponeren door Cremers van brieven op het bureau van de voorzitter der Tweede Kamer., (1867.); 229; 2 stukken
      - Minuut-brief van oud-minister Cremers aan de Koning n.a.v. het optreden tegen hem door zijn opvolger graaf Van Zuylen van Nyevelt., (1867); 230; 1 stuk
      - Uiteenzetting van Mr. Cremers waarom hij in 1867 aan hem gerichte particuliere brieven ter inzage van de leden der Tweede Kamer gaf om zijn beleid als minister van buitenlandse zaken te verdedigen tegen de aanval van zijn opvolger graaf Van Zuylen., Met aantekening van Mr. Cremers over het particulier karakter van het archief van de raadpensionaris Antonie Heinsius.; 231; 2 stukken
      - Minuut en gedeeltelijk afschrift door Mr. E. Cremers van zijn geschrift uit 1867: "Mijne verdediging tegen den aanval van Mr. J.P.J.A. graaf van Zuylen van Nyevelt, minister van Buitenlandsche Zaken"., 232; 1 omslag
      - "Mijne verdediging tegen den aanval van Mr. J.P.J.A, graaf van Zuylen van Nyevelt, Minister van Buitenlandsche Zaken door Mr. E. Cremers, oud-minister van Buitenlandsche Zaken". Gedrukt., 1867; 233; 2 exemplaren
        Eén exemplaar is gebonden.
      - Naschrift van Mr. Cremers op de eerste uitgave van zijn brochure tegen graaf Van Zuylen., (1867); 234; 1 omslag
      - "De Minister van Buitenlandsche Zaken tegen den aanval van Mr. E. Cremers verdedigd uit het Bilblad der Nederlandsche Staatscourant, door Verax". Gedrukt., 1867; 235; 1 deeltje
        Gestempeld "Groots Societeit".
      - "Diplomatische bescheiden betreffende de Limburg-Luxemburgsche aangelegenheden 1866-1867", uitgegeven door het Ministerie van Buitenlandse Zaken. (Gedrukt.), 1868; 236; 1 deel
      - Beschouwingen van Mr. E. Cremers n.a.v. gepubliceerde diplomatieke stukken betreffende de Luxemburgse kwestie., (1868); 237; 1 omslag
      - Verslag door Mr. Cremers van een onderhoud met de Nederlandse gezant te Berlijn graaf Van Bylandt over het aftreden van Cremers en het optreden van de nieuwe minister van Buitenlandse Zaken Van Zuylen., 1868; 238; 1 stuk
        Onvolledig; o.a. over Koningin Sophie.
      - Brief van Mr. E.J.J.B. Cremers aan de minister van Buitenlandse zaken Mr.T.M. Roest van Limburg n.a.v. de benoeming van Mr. J.P.J.A. graaf van Zuylen van Nyevelt, oudminister van buitenlandse zaken tot gezant te St. Petersburg. (Minuut en afschrift.), 1869; 239; 1 omslag
      - Dagbladartikelen over de Limburgse kwestie en het geschil tussen de afgetreden minister van Buitenlandse Zaken Mr. Cremers en zijn opvolger graaf Van Zuylen van Nyevelt., 1866-1868; 240; 1 omslag
        Hierbij ook een drukproef van een artikel "De "edele" graaf van Zuylen" i.v.m. de brochure van Mr. E. Cremers tegen hem gericht. (1867)
      - Kritiek van oud-minister Cremers op de brief van graaf Van Bylandt, Nederlands gezant te Berlijn, in het Dagblad van 's-Gravenhage naar aanleiding van de brochure van Cremers., (1867); 241; 1 stuk
      - Artikelen van prof.mr. B.D.H. Tellegen in de Groninger Courant, de staatkunde van het Ministerie Heemskerk-Van Zuylen van Nyevelt aanvallend. Gedrukt., 1866-1868; 242; 1 omslag
    - Frankrijk, 6e
      - Aantekeningen over de Vrede van Parijs van 1856 en over het zeerecht en de houding van de Franse regering in 1864., 243; 1 stuk
      - Aantekeningen van Minister Cremers voor de opstelling van een handelsverdrag met Frankrijk., Na 1 juni 1864; 244; 1 omslag
      - Brief van de Nederlandse gezant te Parijs, Lightenvelt, aan de minister van Buitenlandse Zaken Cremers, aangaande een voor de Franse regering onaangenaam opschrift, aangebracht aan een erepoort te Haarlem., 1865; 245; 1 omslag
      - Memorie van Mr. E. Cremers over een onderhoud dat hij als minister van Buitenlandse Zaken in 1865 met zijn Franse ambtgenoot Drouyn de Lhuys had over de verhouding van Nederland tot Frankrijk en België. Met een aantekening van Cremers over Drouyn de Lhuys en de buitenlandse staatkunde van keizer Napoleon III., z.j.; 246; 1 omslag
      - Pro Memorie voor de Minister van Buitenlandse Zaken betreffende de inbeslagneming van de Franse schepen "Economie" en "Jeanne Louise" door de burgemeester van Ameland., z.j.; 247; 1 stuk
    - Groot-Brittannië, 7e
      - Brief van W.H. Read te Singapore aan E. Netscher, aangaande de houding van Macpherson, resident van Singapore (of Pinang?) tegenover de bezetting van Assahan door de Nederlanders. 1865. Afschrift. Met een notitie van --- betreffende grensregeling tussen de inlandse vorsten op de oostkust van Sumatra in 1865 en betreffende het aangaan van een overeenkomst met Assahan, z.j.; 248; 2 stukken
      - "The London and China Telegraph. Japan Herald, and journal of the Eastern Archipelago", waarin een bericht uit Penang betreffende "the Dutch aggressions on Sumatra". Gedrukt., 1865; 249; 1 stuk
      - Aantekening van minister Cremers betreffende een verklaring van de minister van Koloniën Fransen van de Putte tegenover de Britse zaakgelastigde Ward., z.j.; 250; 1 stuk
      - Bijvoegsel van het Dagblad van Zuidholland en 's-Gravenhage van 4 juli 1867, handelend over het met Groot-Brittannië gesloten tractaat ter regeling van de grensscheiding der wederzijdse bezittingen aan de kust van Guinea en over het tractaat tussen Nederland en de betrokken mogendheden gesloten, tot herziening van het tractaat van 19 april 1839, voor zoveel het het Groothertogdom Luxemburg betreft. Gedrukt., 251; 1 stuk
    - Hannover, 8e
      - Brieven van de minister van Marine W.J.C. ridder Huyssen van Kattendijke, en van Von Hodenberg, gezant van Hannover, aangaande het bevaren van de Eems door Nederlandse schepen., 1864; 252; 2 stukken
    - Italië, 9e
      - Tekst van het tractaat voor handel en scheepvaart tussen Nederland en Italië van 1863. Gedrukt. Met aantekeningen betreffende een dergelijk verdrag tussen Nederland en Portugal., 253; 1 stuk
      - Stukken betreffende de benoeming van Mr. E.J.J.B. Cremers, minister van buitenlandse zaken, tot ridder grootkruis in de Orde van Mauritius en Lazarus door de Koning van Italië en betreffende de toestemming van de Koning der Nederlanden deze onderscheiding te aanvaarden., 1864; 254; 2 stukken
    - Japan, 10e
      - Opgave van de officieren e.a. leden van de bemanning van Zr.Ms. Korvet "Medusa", die bij het gevecht van 11 juli 1863 eerbetoningen verdiend hebben, ingediend bij de minister van buitenlandse zaken door kapitein-luitenant ter zee, adjudant des Konings in buitengewone dienst De Casembroot., 255; 1 stuk
      - Brief van D. de Graeff van Polsbroek te Kanagawa aan de gewezen tijdelijke minister van Buitenlandse Zaken W.J.C. ridder Huyssen van Kattendijke over de toestand in Japan en de situatie der Nederlandse oorlogsschepen in de Japanse wateren. Afschrift., 1864; 256; 1 stuk
      - Afschrift van een dépêche van de Engelse gezant, Sir John Ralph Milbanke te 's-Gravenhage, waarin hij aan zijn regering verslag uitbrengt van een onderhoud met de Nederlandse minister van Buitenlandse Zaken, Mr. E. J.J.B. Cremers, over de Japanse aangelegenheden., 1864; 257; 1 stuk
        Dorsaal aantekeningen van Cremers over de voorwaarden waaronder hij minister werd.
      - Brief van de Engelse minister Russell aan Sir Milbanke betreffende een door de Nederlandse regering aan te nemen geldelijke schadevergoeding van de Japanse regering in verband met de openstelling van de haven van Shimonoseki voor de handel. Afschrift., 1865. z.j.; 258; 1 stuk
    - Luxemburg., 11e
      - Minuut-brief van minister Cremers aan de Luxemburgse staatsminister (Victor de Tornaco), betreffende het opnemen door Koning-Groothertog Willem III van Nederlanders in de Luxemburgse Orde van de Eikenkroon., z.j.; 259; 1 stuk
    - Rijnvaart., 12e
      - Korte inhoud der contracten betreffende de Rijnvaart sedert de conventie van Mainz., 1862; 260; 1 stuk
        "te leggen in dossier Rijnvaart".
      - "Aperçu de l'état de la navigation du Rhin", (1865); 261; 1 omslag
      - Brief van de hoofdingenieur der "Travaux du Rhin" te Straatsburg, aan Van Uyttenhoven, secretaris-generaal van het Ministerie van Buitenlandse Zaken, met het verzoek zijn bemiddeling te willen verlenen voor het verkrijgen van een ridderorde, ter gelegenheid van de openstelling der bruggen te Kuilenburg en te Zaltbommel., 1865; 262; 1 stuk
    - Spanje., 13e
      - Brief van de Spaanse gezant, Louis J. Albareda, betreffende het uitvaren van het Peruaanse schip "Indépendencia" uit de haven van Terneuzen in verband met het verbreken der diplomatieke betrekkingen tussen Spanje en Peru. Afschrift., 1866; 263; 1 stuk
    - Heilige Stoel., 14e
      - Aantekeningen van Mr. E. Cremers betreffende beraadslagingen in de Tweede Kamer over het opheffen van het Nederlands gezantschap bij de Kerkelijke Staat van 1862-1871., (c.1890); 264; 2 stukken
      - Aantekeningen over de situatie der R.-K. Kerk en haar staatkunde in Europa., (1872 of daarna.); 265; 2 stukken in 1 omslag
  - Geschriften, g.
    - "De economische werking der grondbelasting op de ongebouwde eigendommen" door Mr. E.J.J.B. Cremers. (Gedrukt.), 1892; 266; 1 deeltje
    - "Aan de Kiezers" door Mr. E.J.J.B. Cremers. (Gedrukt.), 1894; 267; 1 deeltje
      Eigendom van F.J.J. Cremers.
    - "Kiesbevoegdheid en Kieswet'" door Mr. E.J.J.B. Cremers. (Gedrukt.), 1894; 268; 1 deel
  - Diversen, h.
    - "Cathechismus of Christelijke leer voor de Katholieke Jeugd in het Aartsbisdom Mechelen". (Gedrukt.), In of nà 1820; 269; 1 deel
    - Paspoorten voor Mr. E.J.J.B. Cremers, geboren en wonend te Groningen., 1855-1859; 270; 3 stukken
    - Stukken, waarbij aan de douane-autoriteiten van Oostenrijk-Hongarije, Italië en Frankrijk wordt verzocht aan Mr. E. Cremers en gezin bij zijn reizen medewerking te verlenen., 1886, 1892; 271; 3 stukken
    - Nummer van 17 augustus 1867 van "Vert-vert. Programme des spectacles". Gedrukt., 272; 1 stuk
      Waarschijnlijk bestemd voor Parijs.
    - "De Vatikaansche vergadering van 1869-1870, geen algemeen concilie. Openlijk antwoord van prof.dr. J. Friedrich, op zijne excommunicatie door Zijn Hoogwaarde, den aartsbisschop van Munchen-Freising". Gedrukt., 1871; 273; 1 deeltje
    - "I. von Döllinger's Erklärung an den Erzbischof von München-Freising". Gedrukt., 1871; 274; 1 deeltje